臺灣嘉義地方法院民事判決　　　　　　　 96年度訴字第665號
原　　　告　陳今美即明易企業行
訴訟代理人　乙○○
被　　　告　甲○○
上列當事人間請求給付票款等事件，於中華民國96年12月6日言
詞辯論終結，本院判決如下：
    主  文
被告應給付原告新臺幣玖拾貳萬肆仟玖佰捌拾元，及其中新臺幣
壹拾伍萬元，自民國九十六年九月二十六日起至清償日止，按年
息百分之六計算之利息；其中新臺幣壹拾伍萬元，自民國九十六
年十月二十七日起至清償日止，按年息百分之六計算之利息；其
中新臺幣壹拾伍萬元，自民國九十六年十一月二十五日起至清償
日止，按年息百分之六計算之利息；其中新臺幣肆拾柒萬肆仟玖
佰捌拾元，自民國九十六年十一月六日起至清償日止，按年息百
分之五計算之利息。
訴訟費用新台幣壹萬零壹佰參拾元由被告負擔。
本判決第一項原告以新臺幣參拾萬玖仟元供擔保後，得假執行。
    事 實 與 理 由
壹、程序事項：
一、按言詞辯論期日，當事人之一造不到場者，得依到場當事
    人之聲請，由其一造辯論而為判決，民事訴訟法第385條第
    1項定有明文。本件被告經合法通知而未於言詞辯論期日到
    場，核無民事訴訟法第386條各款之情形，爰依原告之聲請
    ，由其一造辯論而為判決。
貳、實體事項：
一、原告起訴主張：原告持有被告所開立如附表1所示支票3紙，
    經聲請人提示已屆期之票據時竟遭退票處分，此有該支票及
    其退票理由單可證；另查被告於民國96年6、7、8月份間，
    陸續向原告購買貨物數批，查被告至今仍積欠原告貨款新台
    幣（下同）474,980元整尚未支付與原告，經原告請求付款
    卻仍未獲清償，此有估價單及其出貨單均影本可稽，總計被
    告積欠之款項為924,980元（其中包括票款45萬元、貨款474
    ,980 元）。然被告迄今仍均未付清款項予原告，經原告催
    討至今，被告仍置之不理。爰依法狀請鈞院鑒核，並聲明：
    (一)被告應給付原告924,980元，及其中45萬元整分別自附表1
      所示之利息起算日起至清償日止，按年利率百分之6計算
      之利息；另其中474,980元自本訴狀送達翌日起至清償日
      止，按年利率百分之5計算之利息。(二)訴訟費用由被告負
      擔。(三)原告願供擔保請准宣告假執行。
二、被告未於言詞辯論期日到場，亦無提出書狀為何聲明、陳述
    。
三、按當事人對於他造主張之事實，於言詞辯論時不爭執者，視
    同自認。但因他項陳述可認為爭執者，不在此限。當事人對
    於他造主張之事實，已於相當時期受合法之通知，而於言詞
    辯論期日不到場，亦未提出準備書狀爭執者，準用第1項之
    規定。但不到場之當事人係依公示送達通知者，不在此限。
    民事訴訟法第280條第1、3項分別有明定。原告主張上揭事
    實，業據其提出支票及其退票理由單影本、估價單及其出貨
    單影本等為證；被告已於相當時期受合法之通知，而於言詞
    辯論期日不到場，亦未提出準備書狀爭執者，依民事訴訟法
    第280條第3項準用同條第1項規定，視同自認，堪信原告上
    開主張為真實。
四、按在票據上簽名者，依票上所載文義負責。發票人應照支票
    文義擔保支票之支付。又執票人向支票債務人行使追索權時
    ，得請求自為付款提示之日起之利息，如無約定利率者，依
    年利息百分之6計算，分別為票據法第5條第1項、第126條、
    第133條規定甚明。從而原告依票據關係請求被告45萬元及
    其中15萬元自付款提示日即96年9月26日起；其中15萬元自
    付款提示日即96年10月27日起；其中15萬元自付款提示日即
    96年11月25日起至清償日止，按年息百分之6計算之利息，
    為有理由，應予准許。
五、按稱買賣者，謂當事人約定一方移轉財產權於他方，他方支
    付價金之契約。民法第345條定有明文。原告與被告間存有
    買賣契約關係，原告既已依約交付買賣標的物之果菜貨物數
    批，被告自應依雙方買賣契約之約定給付貨款。從而原告請
    求被告給付貨款474,980元，即無不合。復按給付有確定期
    限者，債務人自期限屆滿時起，負遲延責任。給付無確定期
    限者，債務人於債權人得請求給付時，經其催告而未為給付
    ，自受催告時起，負遲延責任。其經債權人起訴，或依督促
    程序送達支付命令，與催告有同一之效力。民法第229條第1
    、2項分別定有明文；又遲延之債務，以支付金錢為標的者
    ，債權人得請求依法定利率計算之遲延利息。但約定利率較
    高者，仍從其約定利率；而應付利息之債務，其利率未經約
    定，亦無法律可據者，週年利率為百分之5。亦為同法第233
    條第1項及第203條所明定。本件原告請求被告應給付之貨款
    金額，並未定有給付之期限，被上訴人請求自起訴狀繕本送
    達被告之翌日起，按年息百分之5計算之利息，並未逾上開
    規定之範圍，自無不合。又被上訴人上開訴狀繕本係於96年
    11月5日送達被告收受，有送達回證附卷可稽。從而，原告
    本於買賣關係請求權之法律關係，請求被告給付474,980元
    及自起訴狀繕本送達翌日即96年11月6日起至清償日止，按
    年息百分之5計算之利息部分，為有理由，應予准許。
六、按民事訴訟費用法第77條之2第1項前段之規定，以一訴主張
    數項標的者，其價額合併計算之。本件原告請求之票款45萬
    元及貨款474,980元，其合併計算既已逾民事訴訟法第427條
    所定之50萬元以下應適用簡易程序之額數，自應全部適用通
    常訴訟程序，其原告請求給付票款45萬元及貨款474,980元
    部分，即無民事訴訟法第389條第1項第3、5款應職權宣告假
    執行之適用。惟原告陳明願供擔保請准宣告假執行，經核無
    不合，爰酌定相當之擔保金額准許之。
七、據上論結，原告之訴為有理由，依民事訴訟法第385條第1項
    前段、第78條、第390條第2項判決如主文。
中　　華　　民　　國　　96　　年　　12　　月　　20　　日
                  民一庭法　官　馮保郎
以上正本係照原本作成。
如對本判決上訴須於判決送達後20日內向本院提出上訴狀，並依
上訴利益第二審裁判費。
中　　華　　民　　國　　96　　年　　12　　月　　21　　日
                        書記官　王立梅
┌──────────────────────────────────────────────────────┐
│附表1：支票3張   　　　　　　　　　　　　　　　　　　　　                                  96年度訴字第665號│
├──┬─────┬─────┬─────┬───────┬────────┬────────┬───────┤
│ 編 │ 發 票 人 │  票  號　│  帳  號  │ 發　 票　 日 │ 票　面　金　額 │ 付　款　銀  行 │  利息起算日  │
│ 號 │          │　　　　  │　　　　  │　　　　　　　│ 　（新台幣）　 │　　　　　      │　　  　　    │
├──┼─────┼─────┼─────┼───────┼────────┼────────┼───────┤
│ 01 │ 甲 ○ ○ │ 0000000  │000000000 │96年9月22日   │     15萬元     │新港鄉農會信用部│ 96年9月26日  │
├──┼─────┼─────┼─────┼───────┼────────┼────────┼───────┤
│ 02 │ 甲 ○ ○ │ 0000000  │000000000 │96年10月27日  │     15萬元     │新港鄉農會信用部│ 96年10月27日 │
├──┼─────┼─────┼─────┼───────┼────────┼────────┼───────┤
│ 03 │ 甲 ○ ○ │ 0000000  │000000000 │96年11月25日  │     15萬元     │新港鄉農會信用部│ 96年11月25日 │
└──┴─────┴─────┴─────┴───────┴────────┴────────┴───────┘
